【裁判字號】    99,易,133
【裁判日期】    990714
【裁判案由】    家庭暴力防治法
【裁判全文】
臺灣新竹地方法院刑事判決               99年度易字第133號
公  訴  人  臺灣新竹地方法院檢察署檢察官
被      告  甲○○
上列被告因違反家庭暴力防治法案件，經檢察官提起公訴（99年
度偵字第4110、4283號），本院裁定依簡式審判程序判決如下：
    主  文
甲○○違反法院依家庭暴力防治法第十四條所為禁止實施家庭暴
力行為之民事通常保護令裁定，累犯，處有期徒刑月，如易科
罰金，以新臺幣壹仟元折算壹日。又違反法院依家庭暴力防治法
第十四條所為禁止騷擾行為之民事通常保護令裁定，累犯，處有
期徒刑貳月，如易科罰金，以新臺幣壹仟元折算壹日。應執行有
期徒刑肆月，如易科罰金，以新臺幣壹仟元折算壹日。
    事  實
一、甲○○前曾於(1)民國93年間因違反槍砲彈藥刀械管制條例等
    案件，經本院於93年12月31日以93年度訴字第488 號分別判
    處有期徒刑4 月及併科罰金新臺幣（下同）20,000元、罰金
    銀元3,000 元、1 年及6 月，應執行有期徒刑1 年8 月及併
    科罰金27,000元，於94年4 月4 日確定；(2)又於94年間因違
    反毒品危害防制條例案件，經本院於94年9 月23日以94年度
    訴字第259 號分別判處有期徒刑1 年2 月及8 月，應執行有
    期徒刑1 年8 月，於94年10月11日確定；(3)復於94年間因犯
    贓物罪，經本院於95年5 月29日以95年度竹北簡字第172 號
    判處有期徒刑4 月，於95年10月9 日確定；(4)另於95年間因
    犯竊盜罪，經本院於96年2 月27日以96年度易字第72號判處
    有期徒刑8 月，於96年2 月27日確定。而上揭(1)至(4)案件，
    經本院於96年10月31日以96年度聲減字第766 號裁定分別減
    為有期徒刑2 月及併科罰金10,000元、罰金銀元1,500 元、
    6 月、3 月、7 月、4 月、2 月及4 月，應執行有期徒刑1
    年1 月及併科罰金13,500元、應執行有期徒刑1 年確定。嗣
    甲○○因上開(1)至(4)案件而於94年5 月26日入監，並接續執
    行，於97年1 月15日縮刑期滿執行完畢。詎仍不知悔改，甲
    ○○明知與乙○○係同居男女朋友關係，2 人間具有家庭暴
    力防治法第3 條第2 款所定現有同居關係之家庭成員關係，
    甲○○於98年3 月15日、98年7 月15日等時間，在新竹縣新
    豐鄉○○路○ 段152 號居處，因經常情緒不穩因而辱罵乙○
    ○，並進而毆打乙○○成傷，致乙○○向臺灣新竹地方法院
    家事法庭聲請民事保護令，並經該院於98年12月15日以98年
    度司暫家護字第264 號核發民事暫時保護令、99年3 月15日
    以99年度家護字第59號核發民事通常保護令，裁定禁止甲○
    ○對乙○○實施身體或精神上不法侵害之行為，亦不得直接
    或間接對乙○○為騷擾行為等，有效期間為10月。甲○○竟
    仍實施下述行為：
（一）於99年5 月14日下午9 時30分許，在新竹縣新豐鄉○○路
      ○ 段152 號處，因向乙○○索取金錢不成，竟基於違反保
      護令之故意，以徒手方式毆打乙○○，使乙○○受有鼻子
      流血、雙手掌擦傷流血、脖子紅腫、左腳膝蓋擦傷等傷害
      ，而違反前開保護令，經警據報查獲。
（二）於99年5 月23日上午5 時許，在新竹縣新豐鄉○○路○ 段
      152 號處，持磚塊敲打上址後門，並以「乙○○妳出來，
      妳又跟哪一個野男人睡覺」等語辱罵乙○○之方式，實施
      騷擾行為，而違反前開保護令，旋由警據報前往現場當場
      逮捕甲○○。
二、案經乙○○訴由新竹縣政府警察局竹北分局報告臺灣新竹地
    方法院檢察署檢察官偵查起訴。
    理  由
壹、程序事項：
    查被告甲○○所犯非死刑、無期徒刑、最輕本刑為3 年以上
    有期徒刑之罪，或高等法院管轄第一審之案件，被告於本院
    準備程序中，就被訴事實為有罪之陳述，經告以簡式審判程
    序之旨，並聽取檢察官、被告之意見後，本院業已依刑事訴
    訟法第273 條之1 第1 項之規定，裁定進行簡式審判程序，
    是本件之證據調查，依刑事訴訟法第273 條之2 規定，不受
    同法第159 條第1 項、第161 條之2 、第161 條之3 、第16
    3 條之1 及第164 條至第170 條規定之限制，合先敘明。
貳、實體事項：
  一、認定犯罪事實所根據的證據及理由：
      上開事實業據被告於偵查及本院審理時均坦承不諱（見99
      年度偵字第4110號卷第85至86頁、99年度偵字第4283號卷
      第75至76頁、本院卷第17至19、27至28、32至36頁），核
      與證人即被害人乙○○於警詢及偵查時之指訴情節大致相
      符（見99年度偵字第4110號卷第14至16、84至85頁、99年
      度偵字第4283號卷第10至11、74至75頁），並有本院98年
      司暫家護字第264 號民事暫時保護令、99年度家護字第59
      號民事通常保護令（見99年度偵字第4110號卷第21至23頁
      、99年度偵字第4283號卷第15至17頁）、新竹縣警察局竹
      北分局保護令執行紀錄表（見99年度偵字第4110號卷第20
      頁）、99年5 月14日現場勘查照片8 張（見99年度偵字第
      4110號卷第27至30頁）、99年5 月23日現場勘查照片5 張
      （見99年度偵字第4283號卷第12至14頁）、臺灣新竹地方
      法院檢察署家庭暴力防治法第31條第1 項命令1 紙（見99
      年度偵字第4110號卷第42頁）、本院99年6 月28日公務電
      話紀錄2 紙（見本院卷第14至15頁）及和解書1 紙（見本
      院卷第20頁）在卷可憑，足認被告前開自白與事實相符，
      應堪採信。本案事證明確，被告所為前揭犯行足堪認定，
      應予依法論科。
  二、論罪科刑：
（一）核被告甲○○就事實欄一、（一）所示部分，係犯家庭暴
      力防治法第61條第1 款之違反保護令罪；就事實欄一、（
      二）所示部分，係犯家庭暴力防治法第61條第2 款之違反
      保護令罪。被告2 次違反保護令犯行，時間不同，犯意各
      別，應予分論併罰。
（二）被告有如前所述之前案紀錄，而於97年1 月15日縮刑期滿
      執行完畢等情，有臺灣高等法院被告前案紀錄表及臺灣新
      竹地方法院檢察署刑案資料查註紀錄表各1 份在卷可稽（
      見本院卷第4 至13頁、99年度偵字第4283號卷第41至54頁
      ），其於5 年以內故意再犯本案有期徒刑以上之罪，俱為
      累犯，均應依刑法第47條第1 項規定加重其刑。
（三）爰審酌被告與被害人係同居男女朋友關係，被告於接獲本
      院核發之民事通常保護保護令後，猶不知深切檢討、警惕
      ，仍漠視法院核發保護令之效力，而違反上開保護令，對
      被害人實施家庭暴力行為，對於法律禁令視若無睹，並同
      時考量其實施家庭暴力行為之犯罪動機、目的、手段，暨
      其於犯後坦認犯行、業與被害人達成和解、被害人亦陳明
      願意諒解被告等一切情狀，認公訴人就被告所犯如事實欄
      一、（一）、（二）所示部分，各具體求處有期徒刑5 月
      、5 月，尚嫌過重，爰分別量處如主文所示之刑，併諭知
      應執行刑及易科罰金之折算標準，以示懲儆。
參、不另為公訴不受理諭知部分：
  一、公訴意旨另以：被告甲○○明知與乙○○係同居男女朋友
      關係，2 人間具有家庭暴力防治法第3 條第2 款所定現有
      同居關係之家庭成員關係，被告甲○○於98年3 月15日、
      98年7 月15日等時間，在新竹縣新豐鄉○○路○ 段152 號
      居處，因經常情緒不穩因而辱罵乙○○，並進而毆打乙○
      ○成傷，致乙○○向臺灣新竹地方法院家事法庭聲請民事
      保護令，並經該院於98年12月15日以98年度司暫家護字第
      264 號核發民事暫時保護令、99年3 月15日以99年度家護
      字第59號核發民事通常保護令，裁定禁止甲○○對乙○○
      實施身體或精神上不法侵害之行為，亦不得直接或間接對
      乙○○為騷擾行為等，有效期間為10月。被告甲○○竟於
      99年5 月14日下午9 時30分許，在新竹縣新豐鄉○○路○
      段152 號處，因向乙○○索取金錢不成，竟基於違反保護
      令及傷害之故意，以徒手方式毆打乙○○，使乙○○受有
      鼻子流血、雙手掌擦傷流血、脖子紅腫、左腳膝蓋擦傷等
      傷害，而違反前開保護令，經警據報查獲。因認被告此部
      份亦涉犯刑法第277 條第1 項之傷害罪嫌等語。
  二、按告訴乃論之罪，告訴人於第一審辯論終結前得撤回其告
      訴；又告訴經撤回者，應諭知不受理之判決，並得不經言
      詞辯論為之，刑事訴訟法第238 條第1 項、第303 條第3
      款分別定有明文。
  三、查本件告訴人乙○○告訴被告甲○○傷害罪嫌部分，公訴
      人認係涉犯刑法第277 條第1 項之傷害罪，依同法第287
      條前段之規定，須告訴乃論。茲本件被告甲○○所涉上開
      罪嫌部分，業經告訴人乙○○於99年6 月28日、99年7 月
      2 日陳明願意諒解被告，並表示願意撤回告訴，此有本院
      99年6 月28日公務電話紀錄2 紙、和解書1 紙及撤回告訴
      狀1 紙（見本院卷第14至15、20、37頁）附卷可查。揆諸
      前揭法條規定及說明，此部分本應為不受理之諭知，惟起
      訴書認此部分與事實欄一、（一）所示部分具有裁判上一
      罪關係，爰不另為不受理之諭知，附此敘明。
據上論斷，應依刑事訴訟法第273 條之1 第1 項、第299 條第1
項前段，家庭暴力防治法第61條第1 款、第2 款，刑法第11條前
段、第47條第1 項、第41條第1 項前段、第51條第5 款，判決如
主文。
本案經檢察官洪裕翔到庭執行職務。
中    華    民    國    99    年    7     月    14    日
                  刑事第三庭    法  官  王子謙
以上正本證明與原本無異。
如不服本判決應於收受本判決後10日內向本院提出上訴書狀，上
訴書狀應敘述具體理由。上訴書狀未敘述上訴理由者，應於上訴
期間屆滿後20日內補提理由書狀於本院( 均須按他造當事人之人
數附繕本 )「切勿逕送上級法院」。
中    華    民    國    99    年    7     月    14    日
                                 書記官  陳弘明
附錄本案所犯法條：
家庭暴力防治法第61條
違反法院依第14條第1 項、第16條第3 項所為之下列裁定者，為
本法所稱違反保護令罪，處3 年以下有期徒刑、拘役或科或併科
新臺幣10萬元以下罰金：
一、禁止實施家庭暴力。
二、禁止騷擾、接觸、跟蹤、通話、通信或其他非必要之聯絡行
    為。
三、遷出住居所。
四、遠離住居所、工作場所、學校或其他特定場所。
五、完成加害人處遇計畫。

司法院資訊處製作；財團法人民間司法改革基金會備份。
